臺灣桃園地方法院刑事判決
111年度審訴字第152號
公  訴  人  臺灣桃園地方檢察署檢察官 
被      告  廖經漩




上列被告因毒品危害防制條例案件，經檢察官提起公訴（110年
度偵字第30003號），被告於本院準備程序中，就被訴事實為有
罪之陳述，經本院告知簡式審判程序意旨，並聽取當事人之意見
後，由本院合議庭裁定改依簡式審判程序審理，本院判決如下：
    主  文
廖經漩持有第二級毒品純質淨重二十公克以上，處有期徒刑捌月
。扣案之第二級毒品甲基安非他命貳包（驗餘淨重合計貳拾陸點
壹肆捌伍公克，純質淨重合計貳拾壹點壹陸陸捌公克）均沒收銷
燬。
    事實及理由
一、本件犯罪事實及證據，除犯罪事實欄一、第13行「毛重34.4
    8公克」，更正為「毛重27.32公克」；證據部分補充「被告
    廖經漩於本院準備程序及審理中之自白」外，其餘均引用如
    附件檢察官起訴書之記載。
二、論罪科刑： 
  ㈠核被告所為，係犯毒品危害防制條例第11條第4項之持有第二
    級毒品純質淨重20公克以上罪。
  ㈡被告前①於民國94年間因施用毒品案件，經本院以95年度訴更
    字第12號判決分別判處有期徒刑10月、6月，應執行有期徒
    刑1年2月；②同年間因竊盜、贓物等案件，經臺灣新竹地方
    法院以94年度訴字第735號判決分別判處有期徒刑10月、3月
    ，應執行有期徒刑1年確定；③於95年間因違反槍砲彈藥刀械
    管制條例案件，經本院以95年度訴字第1938號判決判處有期
    徒刑6年，併科罰金新臺幣15萬元確定，上開①②罪刑嗣經本
    院以96年度聲減字第1762號裁定減其宣告刑二分之一後，再
    與③罪刑定應執行刑為有期徒刑7年2月確定，於101年7月25
    日縮短刑期假釋出監，所餘刑期交付保護管束，嗣經撤銷假
    釋，剩餘殘刑有期徒刑1年1月又22日；④於103年間因施用毒
    品案件，經本院以103年度審訴字第870號判決分別判處有期
    徒刑8月、6月確定；⑤同年間因施用、持有毒品案件，經本
    院以103年度審訴字第1460號判決分別判處有期徒刑9月、8
    月、4月確定，上開④⑤罪刑嗣經本院以104年度聲字第501號
    裁定定應執行刑為有期徒刑2年7月確定，與上開殘刑有期徒
    刑1年1月又22日接續執行，於106年1月17日短刑期假釋出監
    ，所餘刑期交付保護管束，嗣經撤銷假釋，剩餘殘刑有期徒
    刑10月又25日；⑥於107年間因施用毒品案件，經本院以107
    年度審訴字第1425號判決判處有期徒刑10月確定，與上開殘
    刑有期徒刑10月又25日接續執行，於109年2月21日徒刑期滿
    執行完畢，其於徒刑執行完畢後5年內故意再犯本件有期徒
    刑以上罪，此經檢察官於本院準備程序時具體明確指出，並
    說明與本案構成累犯關聯性，以及敘明加重其刑之理由，又
    經本院就此部分使被告陳述意見，被告表示沒有意見在案（
    見本院卷111年9月13日簡式審判筆錄第3頁），並有臺灣高
    等法院被告前案紀錄表附卷可參，是堪認本件被告業已構成
    累犯，再參照司法院大法官釋字第775號解釋意旨，及審酌
    檢察官敘明加重其刑之理由，被告前已有違反毒品危害防制
    條例之犯行，再為本件持有毒品犯行，足顯被告對刑之執行
    均不知悔改，其前對刑罰之反應力亦屬薄弱，此次加重最低
    本刑，對其人身自由所為之限制自無過苛之侵害，是認就其
    為本件施用毒品犯行，應依刑法第47條第1項規定加重其刑
    。
  ㈢爰審酌被告無視國家禁令，恣意持有第二級毒品甲基安非他
    命，且持有之數量達純質淨重21.1668公克，如流通市面，
    將危害國人身心健康及社會秩序至鉅，且對戒絕毒癮危害之
    公共利益造成潛在危險，所為應予嚴懲。惟念被告犯後坦承
    犯行，態度尚可，兼衡其犯罪之動機、目的、手段、情節，
    並考量其家庭經濟狀況小康、教育程度為高職畢業等一切情
    狀，量處如主文所示之刑，以示懲儆。
三、沒收：
    扣案之第二級毒品甲基安非他命2包（驗餘淨重合計26.1485
    公克，純質淨重合計21.1668公克），不問屬於犯人與否，
    均應依毒品危害防制條例第18條第1項前段規定沒收銷燬；
    又裝載上開毒品之包裝袋，與毒品並無法完全析離，亦應依
    毒品危害防制條例第18條第1項前段併諭知沒收銷燬；至鑑
    驗所用之毒品，既已滅失，爰不再諭知沒收銷燬。
據上論斷，應依刑事訴訟法第273條之1第1項、第299條第1項前
段、第310條之2、第454條第2項，判決如主文。
本案經檢察官林暐勛提起公訴，檢察官林欣怡到庭執行職務。
中　　華　　民　　國　　111 　年　　10　　月　　 7　　日
                   刑事審查庭     法　官　林慈雁
以上正本證明與原本無異。
如不服本判決應於收受判決後20日內向本院提出上訴書狀，並應
敘述具體理由。其未敘述上訴理由者，應於上訴期間屆滿後20日
內向本院補提理由書(均須按他造當事人之人數附繕本)「切勿逕
送上級法院」。
                                  書記官　吳秉翰
中　　華　　民　　國　　111 　年　　10　　月　　11　　日
附錄本案論罪科刑法條：
毒品危害防制條例第11條
持有第一級毒品者，處3年以下有期徒刑、拘役或新臺幣30萬元
以下罰金。
持有第二級毒品者，處2年以下有期徒刑、拘役或新臺幣20萬元
以下罰金。
持有第一級毒品純質淨重十公克以上者，處1年以上7年以下有期
徒刑，得併科新臺幣1百萬元以下罰金。
持有第二級毒品純質淨重二十公克以上者，處6月以上5年以下有
期徒刑，得併科新臺幣70萬元以下罰金。
持有第三級毒品純質淨重五公克以上者，處2年以下有期徒刑，
得併科新臺幣20萬元以下罰金。
持有第四級毒品純質淨重五公克以上者，處1年以下有期徒刑，
得併科新臺幣10萬元以下罰金。
持有專供製造或施用第一級、第二級毒品之器具者，處1年以下
有期徒刑、拘役或新臺幣10萬元以下罰金。

附件： 
臺灣桃園地方檢察署檢察官起訴書
                                    110年度偵字第30003號
　　被　　　告　廖經漩　男　42歲（民國00年0月00日生）
　　　　　　　　　　　　住○○市○○區○○里00鄰○○00號
　　　　　　　　　　　　居桃園市○○區○○路0段000巷00號
　　　　　　　　　　　　國民身分證統一編號：Z000000000號
上列被告因違反毒品危害防制條例案件，業經偵查終結，認應提
起公訴，茲將犯罪事實及證據並所法條分敘如下：
　　　　犯罪事實
一、廖經漩(施用第一級、第二級毒品罪嫌，另案偵辦)於民國10
    7年，因施用第一級毒品案件，經臺灣桃園地方法院以107年
    度審訴字第1425號判決，判處有期徒刑10月確定，甫於109
    年2月21日執行完畢。詎仍不知悔改，其明知甲基安非他命
    為毒品危害防制條例第2條第2項第2款公告列管之第二級毒品
    ，不得無故持有，竟基於持有第二級毒品純質淨重20公克以
    上之犯意，於110年7月24日某時許，在臺灣地區某處高速公
    路附近，向真實姓名與年籍資料不詳、綽號「阿凱」之成年男子
    ，以新臺幣(下同)2萬元購入甲基安非他命，自斯時起非法
    持有第二級毒品甲基安非他命。嗣經警方於110年7月25日上
    午9時許，持搜索票至廖經漩位於桃園市○○區○○○路000巷00
    號之廖氏宗祠執行搜索，並扣得甲基安非他命2小包(毛重34
    .48公克，純度80.7%，純質淨重21.1668公克)，因而查獲上
    情。
二、案經桃園市政府警察局大園分局及海洋委員會海巡署偵防分
    署桃園查緝隊報告偵辦。
　　　　證據並所犯法條
一、上揭犯罪事實，業據被告廖經漩於警詢及偵訊中坦承不諱，
    並有海洋委員會海巡署偵防分署桃園查緝隊搜索扣押筆錄、
    扣押物品目錄表、交通部民用航空局航空醫務中心110年7月2
    9日航藥鑑字第0000000、0000000Q號毒品鑑定書1紙附卷可
    稽，是被告逾量持有第二級毒品甲基安非他命甚明，被告犯
    嫌應堪認定。
二、核被告所為，係犯毒品危害防制條例第11條第4項之持有第二
    級毒品純質淨重二十公克以上之罪嫌。又查被告前有如犯罪
    事實欄所載之論罪科刑及執行情形，有本署刑案資料查註紀錄表1
    份附卷可憑，其於徒刑執行完畢5年內，故意再犯本件有期徒
    刑以上之罪，為累犯，請參照司法院大法官解釋釋字第775號
    解釋意旨及刑法第47條之規定，審酌依累犯之規定加重其刑
    。至扣案甲基安非他命2小包，不問屬於犯罪行為人與否，
    請依毒品危害防制條例第18條第1項前段之規定，宣告沒收
    銷燬之。
三、依刑事訴訟法第251條第1項提起公訴。
　　此　　致
臺灣桃園地方法院
中　　華　　民　　國　 110　　年　　12　　月　　9 　　日
                              檢  察  官  林  暐  勛
本件證明與原本無異　
中　　華　　民　　國 　110　　年    12    月   22     日
                              書  記  官  吳  儀  萱 
所犯法條 
毒品危害防制條例第11條
持有第一級毒品者，處3年以下有期徒刑、拘役或新臺幣30萬元
以下罰金。
持有第二級毒品者，處2年以下有期徒刑、拘役或新臺幣20萬元
以下罰金。
持有第一級毒品純質淨重十公克以上者，處1年以上7年以下有期
徒刑，得併科新臺幣1百萬元以下罰金。
持有第二級毒品純質淨重二十公克以上者，處6月以上5年以下有
期徒刑，得併科新臺幣70萬元以下罰金。
持有第三級毒品純質淨重五公克以上者，處2年以下有期徒刑，
得併科新臺幣20萬元以下罰金。
持有第四級毒品純質淨重五公克以上者，處1年以下有期徒刑，
得併科新臺幣10萬元以下罰金。
持有專供製造或施用第一級、第二級毒品之器具者，處1年以下
有期徒刑、拘役或新臺幣10萬元以下罰金。